# 请问这项业务属于企业会计准则解释第 22 号BOT规定的情形吗

提问人：zhao可 时间：2020-11-17 20:33:07
A公司和某地政府签订一项PPP合同，承建并运营一危废填埋场项目，项目建设投资1.5亿元，协议约定政府按6%的利率分三年返还建设投资。危废填埋场交B公司运营 5 年，按实际填埋量*300元/吨结算。
A公司成立控股子公司B公司具体实施该项目。B公司成立后，将该项目的土建部分外包给第三方，金额共1.3亿元，其余0.2亿元自行购买设备及其他设施。
问题是：该项目土建部分1.3亿元，B公司确认了建造收入。那么在A公司合并报表层面，该笔建造收入需要抵消吗？
目前审计机构的意见是参照企业会计准则解释第 2 号的处理，认为该PPP合同实质为BOT合同，且土建部门是第三方建造的，不符解释第 2 号实质性建造确认收入的条件，因此在合并报表层面不确认建造收入，只确认按6%的利率计算的利息收入。
请问这个说法正确吗？

回答人：chenyiwei
在新收入准则实施后，对于BOT项目公司将土建外包的情形，不应简单地“按照建造过程中支付的工程价款等考虑合同规定，分别确认为金融资产或无形资产”，而应对照新收入准则第三十四条规定，判断项目公司就基础设施的建造而言是主要责任人还是代理人，如果是主要责任人的，即使不是自行建造，也应当确认建造服务收入和成本。
就你的案例，B公司个别报表层面确认了建造服务收入，说明其是主要责任人，相应地母公司合并报表层面也应保留该项建造服务收入和成本，视作合并集团对外（向合同授予方）提供了基础设施建造服务。

提问人：ZP5260901 时间：2020-11-21 10:24:00
另请教陈版，“对照新收入准则第三十四条规定，判断项目公司就基础设施的建造而言是主要责任人还是代理人，如果是主要责任人的，即使不是自行建造，也应当确认建造服务收入和成本”。如何确定项目公司是责任人还是代理人

回答人：chenyiwei
例如项目公司是否有权自主选择建造承包商，自主与承包商谈判签订合同条款；是否需就项目的建设进度、质量、安全生产等承担首要责任等。